en: hass avocado, hass avocadoes
da: hass-avokado
de: Hass-Avocado, Hass-Avocados
es: aguacate Hass, aguacates Hass
fa: آووکادوی هاس
fr: avocat Hass, avocats Hass
hr: hass avokado
it: avocado hass
ja: ハスアボカド
ko: 할아버지 아보카도
la: persea americana ‘Hass’
pt: abacate hass, abacates hass
ru: авокадо Хасс
sl: avokado Hass
sv: hass-avokado, avocado (hass)
uk: авокадо Хасс
zh: 哈斯牛油果, 哈斯酪梨

en: borage
ar: حمحم مخزني
az: Dərman göyzabanı
be: Агурочнік лекавы
bg: пореч
ca: borratja
co: Frìsgiula
cs: brutnák lékařský
cv: Хăяр курăкĕ
cy: Tafod yr ych
da: Almindelig Hjulkrone
de: Borretsch
el: Μπουράντζο
es: borraja
et: harilik kurgirohi
eu: Borraja
fa: گاوزبان
fi: Rohtopurasruoho
fr: Bourrache
ga: Borráiste gorm
gl: Borraxe
hi: बोरेज
hr: boražina
hu: Borágó
hy: Գաղտրիկ դեղատու
it: Borragine
ja: ルリジサ
ko: 보리지
la: Borago officinalis
lt: Vaistinė agurklė
lv: ārstniecības gurķene
mk: Лисичинка
ml: ബോറേജ്
nb: agurkurt
nl: bernagie
os: Джитъригæрдæг
pl: Ogórecznik lekarski
pt: borragem
ro: Limba mielului
ru: Огуречная трава
sl: Boraga
sr: Борач
sv: gurkört
tr: Hodan
tt: Кыяр үләне
uk: Огірочник лікарський
zh: 琉璃苣

en: cardoon, artichoke thistle, cardoons
ca: card
da: kardon
de: Cardy, Kardone, Spanische Artischocke
el: αγριοαγκινάρα
eo: kardono
es: cardo
fi: kardoni
fr: cardon
ga: cardún
gl: cardo
gv: cardoon
hr: cardoon
hu: kardi
io: karduno
it: cardo, cardi
ja: カルドン
ko: 카르둔
la: Cynara cardunculus
nl: kardoen
pl: kard, karczoch hiszpański
pt: cardo, cardo-de-coalho
ro: cardon
ru: кардон
sl: kardij
sr: гардун, gardun
sv: kardon
th: อาร์ทิโชก
tr: devedikeni
yi: ארטישאק
zh: 刺苞菜蓟

en: aloe vera
xx: aloe vera
am: ሬት
ar: صبر حقيقي
as: চাল-কুঁৱৰী
az: Əsl əzvay
bg: алое вера
bn: ঘৃতকুমারী
ca: àloe vera
cs: aloe pravá
da: aloe vera, læge-aloe
de: Aloe vera, Echte Aloe
el: Αλόη η γνησία
eo: Aloo vera
et: Harilik aaloe
fa: شب‌یار
fi: lääkeaaloe
gl: Áloe vera
gu: કુંવારપાઠું
he: אלוורה
hi: घृत कुमारी
ht: Pye lalwa
hu: Orvosi aloé
id: Lidah Buaya
ja: アロエベラ
jv: Ilat baya
kk: Алоэ вера
kn: ಲೋಳೆ ಸರ
la: Aloe vera, Aloe barbadensis
lg: Ekigaji ddagala
lv: Alveja
mk: Алое вера
ml: കറ്റാർവാഴ
ms: Pokok Lidah Buaya
my: ရှားစောင်းလက်ပတ်ပင်
ne: घिउ कुमारी
nl: aloe vera, aloë vera
oc: Àloe vera
or: ଘିକୁଆଁରୀ
pa: ਕੁਆਰ ਗੰਦਲ
pl: Aloes zwyczajny, aloes
pt: babosa
ru: алоэ вера
sa: घृतकुमारी
sh: Obična aloja
si: කෝමාරිකා
sk: Aloa pravá
sr: обична алоја
su: Lidah buaya
sv: aloe vera, äkta aloe
ta: Aloe Verra
te: కలబంద
th: ว่านหางจระเข้
to: ʻAloe
tr: Tıbbi sarısabır
vi: Lô hội
zh: 庫拉索蘆薈

en: Aloe vera juice
bg: сок от алое вера
da: aloe vera-saft, aloe vera juice
de: Aloe-vera-Saft
es: zumo de aloe vera, jugo de aloe vera
fi: Aloe vera -mehu
fr: jus d’aloe vera
hr: sok od aloe vere
it: succo di aloe vera
nl: aloe vera sap
pl: sok aloesowy, sok z aloesu

en: aubergine, eggplant
ab: Абаклаџьан
am: ባዚንጀን
ar: باذنجان
az: Badımcan
be: Баклажан
bg: патладжан, патладжани
bi: Obesin
bn: বেগুন
bo: རྡོ་ལུ་མ།
br: Berjinez
bs: Patlidžan
ca: alberginiera
co: Milanzana
cs: lilek vejcoplodý
cy: Planhigyn ŵy
da: aubergine, auberginer
de: Aubergine, Auberginen
dv: ބަށި
el: Μελιτζάνα
eo: melongeno
es: berenjena
et: Baklažaan
eu: Alberjinia
fa: بادنجان
fi: Munakoiso, munakoisoa
fr: aubergine
ga: Ubhthoradh
gl: Berenxena
gu: રીંગણ
gv: Lus ny h-oohyn
he: חציל
hi: बैंगन
hr: patlidžan, plavi patlidžan
ht: Berejèn
hu: padlizsán
hy: բադրիջան
id: Terung
io: Berenjeno
is: Eggaldin
it: melanzana, melanzane
ja: ナス, 茄子, なす
jv: Térong
ka: ბადრიჯანი
kg: Kitsukulu
kk: Кәді
kn: ಬದನೆ
ko: 가지
ks: وانٛگُن
ku: Balîcan
ky: Баклажан
la: Solanum melongena
ln: Sóló
lt: Baklažanas
lv: baklažāns
mk: Модар патлиџан
ml: വഴുതന
mr: वांगे
ms: Terung
my: ခရမ်းပင်
nb: aubergine
ne: भान्टा
nl: aubergine
nn: aubergine
nv: Ayęęzhii yiltʼąąʼí
oc: Aubergina
or: ବାଇଗଣ
pa: ਬੈਂਗਨ
pl: bakłażan, oberżyna, oberżyny, oberżynowy, psianka podłużna, bakłażana, bakłażanowy, bakłażany
ps: بانجان
pt: beringela
ro: Vânătă
ru: баклажан
rw: Urutoryi
sa: वृन्ताकः
sd: Milinciana
sh: Patlidžan
sk: Ľuľok baklažánový
sl: Jajčevec
sq: Patëllxhani
sr: плави патлиџан
su: Térong
sv: aubergine
sw: Mbiringani
ta: கத்தரி
te: వంకాయ
tg: Боқлаҷон
th: มะเขือยาว
ti: መለንዛና
tl: Talong
to: Paingani
tr: Patlıcan
uk: баклажан
ur: بینگن
uz: Baqlajon
vi: Cà tím
wa: Åberdjene
yi: פאטלעזשאן
za: lwggwz
zh: 茄子

en: grilled aubergines
da: grillet aubergine, grillede auberginer
de: gegrillte Auberginen, grillierte Auberginen
fi: grillatut munakoisot
fr: aubergine grillée, aubergines grillées
hr: patlidžane na žaru
it: melanzane alta griglia, melanzane grigliate
nl: gegrilde aubergine

fr: aubergine préfrite, aubergines préfrites
it: melanzane prefritte
nl: voorgebakken aubergines

cs: smažený lilek
fr: aubergines frites

en: dried aubergine
de: getrocknete Aubergine
fi: kuivattu munakoiso
fr: aubergines séchées
hr: sušeni patlidžan
it: melanzane secche

en: acacia fibre, acacia fibre
de: Akazienfasern
es: Fibra de acacia
fi: akaasiakuitu
fr: fibre d'acacia, fibres d'acacia
hr: bagremova vlakna
it: fibre di acacia
nl: acaciavezels
pl: błonnik akacjowy
pt: fibras de acácia
sv: akaciafiber, akaciefiber

en: prebiotics
da: Præbiotiske
de: Präbiotikum
el: Πρεβιοτικά
es: prebióticos
fi: Prebiootti
fr: Prébiotiques
hr: prebiotici, Prebiotik
it: prebiotici
lv: Prebiotika
nl: Prebioticum
no: Prebiotika
pt: Prebiótico
ru: Пребиотик
sl: Prebiotik
sv: Prebiotika

en: galacto-oligosaccharides
de: Galacto-oligosaccharides
es: Galactoligosacáridos
fi: galakto-oligosakkaridit
fr: galacto-oligosaccharides
hr: galakto-oligosaharidi
hu: galakto oligoszaharid
it: Galatto-oligosaccaridi
ja: ガラクトオリゴ糖
nl: Galacto-oligosacharide
pt: Galactooligossacarídeo
sh: Galaktooligosaharid
sr: Galaktooligosaharid
zh: 低聚半乳糖

en: lactose-containing Galacto-oligosaccharides
de: Galactooligosaccharide aus Lactose
fr: Galacto-oligosaccharides - issus du lactose
hr: galaktooligosaharidi koji sadrže laktozu
it: Galatto-oligosaccaridi di lattosio

en: Konjac
de: Konjak
fr: Konjac
hr: konjak
ja: こんにゃく
pl: Konjac, Konjak
ro: konjac

en: konjac flour
hr: konjac brašno
it: farina di Konjac

en: horseradish, horseradish root
af: peperwortel
ar: فجل الخيل الريفي
az: adi qıtıqotu
ba: керән
be: хрэн звычайны
bg: хрян
bn: সজিনা
br: riforz
bs: hren
ca: rave rusticà
cs: křen selský, kořen křenu
cy: rhuddygl poeth
da: peberrod
de: Meerrettich
el: χραίνα
eo: kreno
es: rábano picante
et: mädarõigas
eu: errefau min
fa: ترب کوهی
fi: piparjuuri
fr: raifort, chrain
he: חזרת הגינה
hi: हॉर्सरैडिश
hr: hren, hrena
hu: torma
hy: կծվիչ սովորական
io: armoracio
is: piparrót
it: rafano, barbaforte
ja: ホースラディッシュ, 西洋山葵
ka: პირშუშხა
kk: ақжелкек
ko: 겨자무
la: armoracia rusticana
li: mieraedig
lt: valgomasis krienas
lv: mārrutks, mārrutka sakne
mk: рен
nb: pepperrot
nl: mierikswortel, chrain
nn: peparrot
or: ହର୍ସରାଡିଶ
os: туттургъан
pa: ਹੋਰਸੇਰਾਡਿਸ਼
pl: chrzan pospolity, chrzan, korzeń chrzanu
pt: raiz-forte
ro: hrean
ru: хрен обыкновенный, хрен
sh: hren
sk: chren dedinský
sl: navadni hren, hrenova korenina
sr: рен
sv: pepparrot, pepparrots
tr: bayır turpu
tt: керән
uk: хрін звичайний, хрін
yi: כריין
zh: 辣根

en: horseradish paste
de: Meerrettichpaste
fi: piparjuutitahna
it: pasta di rafano
sv: pepparrotskräm

en: horseradish oil
da: peberrodsolie
fi: piparjuutiöljy
sv: pepparrotsolja

en: Jerusalem artichoke, root artichoke
ar: دوار الشمس الدرني
az: Yerarmudu
be: Тапінамбур
ca: nyàmera
cs: slunečnice topinambur
cv: Топинамбур
cy: Blodyn-yr-haul oddfog
da: jordskok, jordskokker
de: Topinambur
eo: Terpiro
es: tupinambo
et: Maapirn
eu: Topinanbu
fa: سیب‌زمینی ترش
fi: Maa-artisokka
fr: topinambour
ga: Bliosán gréine
gv: Blaa gy
he: ארטישוק ירושלמי
hr: čičoka
hu: Csicsóka
hy: գետնախնձոր
io: Topinamburo
is: Ætifífill
it: Topinambour
ja: キクイモ
ka: მიწავაშლა
kk: Жер алмұрты
ko: 뚱딴지
ku: Sêvarxin
la: Helianthus tuberosus
lt: Topinambas
lv: topinambūrs
mk: шарлаган
ml: യെരുശലേം ആർട്ടിചോക്ക്
nb: Jordskokk
nl: aardpeer
nn: Jordskokk
os: Зæххыфæткъуы
pl: Słonecznik bulwiasty
ro: Topinambur
ru: Топинамбур
sh: Čičoka
sk: slnečnica hľuznatá
sl: Topinambur
sr: Čičoka
sv: Jordärtskocka
th: แก่นตะวัน
tr: Yerelması
uk: Топінамбур
uz: Topinambur
vi: Cúc vu
wa: Canada ås coines
zh: 洋姜